【裁判字號】    89,訴,2343
【裁判日期】    901226
【裁判案由】    毒品危害防制條例
【裁判全文】
臺灣高雄地方法院刑事判決                        八十九年度訴字第二三四三號
    公  訴  人  臺灣高雄地方法院檢察署檢察官
    被      告  甲○○
    選任辯護人  涂禎和  律師
右列被告因毒品危害防制條例案件，經檢察官提起公訴（八十九年度偵字第一九○七
三號），本院判決如左：
    主  文
甲○○意圖販賣而持有第一級毒品，累犯，處有期徒刑拾年貳月，扣案之第一級毒品
海洛因（淨重拾貳點捌柒公克、包裝重參點貳柒公克）及電子秤壹具，沒收並銷燬之
；另分裝夾鏈袋玖包，沒收之。又意圖販賣而持有第二級毒品，累犯，處有期徒刑伍
年肆月，扣案之第二級毒品安非他命（驗後毛重參佰陸拾柒點陸零公克）及電子秤壹
具，沒收並銷燬之；另分裝夾鏈袋玖包，沒收之。應執行有期徒刑拾伍年，扣案之第
一級毒品海洛因（淨重拾貳點捌柒公克、包裝重參點貳柒公克）、第二級毒品安非他
命（驗後毛重參佰陸拾柒點陸零公克）及電子秤壹具，沒收並銷燬之；另分裝夾鏈袋
玖包，沒收之。
    事  實
一、甲○○曾於八十七年間，因犯偽造文書案件，經本院以八十八年度易字第五三七
    號判處有期徒刑五月確定，甫於八十八年七月八日易科罰金執行完畢（構成累犯
    ）；另有多次違反麻醉藥品管理條例科（但不構成累犯）。猶不知悛悔，復於八
    十八年十月、十一月間，向不詳姓名之人取得第一級毒品海洛因十六‧二公克、
    第二級毒品安非他命三七一‧一公克、電子秤一具及分裝夾鍊袋九包，竟意圖販
    賣而持有之，並將之寄藏於其位於高雄市○○區○○街二十一號五樓之二居所，
    因惟恐事跡敗露，復分次將上開毒品移往其位於台南市○區○○路四段一二六巷
    十七號五樓之二租處。嗣於八十九年八月二十五日二十時三十分許，在高雄市○
    ○○路二號國軍高雄總醫院為警查獲，並循線於高雄市○○區○○街二十一號五
    樓之二扣得第一級毒品海洛因五包（淨重十二‧八七公克，包裝重三‧二七公克
    ）、第二級毒品安非他命九包後、分裝夾鍊袋五包及電子秤一台，再於台南市○
    區○○路四段一二六巷十七號五樓之二扣得第二級毒品安非他命四包（兩處查扣
    之安非他命驗後毛重計三百六十七‧六○公克）及分裝夾鍊袋四包。
二、案經高雄市政府警察局刑事警察大隊報告台灣高雄地方法院檢察署檢察官偵查起
    訴。
    理  由
一、訊據被告甲○○固不否認持有前揭毒品之事實，惟矢口否認有何販賣毒品之意圖
    ，辯稱：扣案之毒品是柯智淵留下來的，伊係於八十七年底在國軍高雄總醫院（
    即國軍八○二醫院）住院時認識柯智淵，柯智淵於八十八年底將此包物品寄放於
    伊上開高雄之居處，隨即於八十九年一月間過世，東西沒有拿回去，伊沒有吸用
    ，也沒有販賣云云。然查：
    （一）扣案之疑似海洛因白色粉末淨重十二‧八七公克（包裝重三‧二七公克）
          ，及疑似安非他命晶體毛重三百六十七‧六○公克，經送驗結果，確屬第
          一級毒品海洛因及第二級毒品安非他命，此有法務部調查局八十九年九月
          二十五日編號000000000號鑑定通知書及高雄醫學大學附設中和
          紀念醫院八十九年十月二十四日檢驗報告單各一紙附卷可稽。
    （二）被告辯稱其係於八十七年間，因大腸癌赴國軍高雄總醫院住院就醫，於住
          院期間認識柯智淵（見本院九十年二月二十日訊問筆錄）。惟經本院向高
          雄國軍總醫院查詢結果，柯智淵於該院之住院期間，分別為八十七年六月
          十六日起至同年十月十四日止、八十七年八月二十一日起至同年十月二十
          日止、八十八年八月三十日起至同年月三十一日止及八十八年十月十九日
          起至同年十二日二十四日止；而被告於該院之住院期間則為八十七年十一
          月五日起至同年十一月二十六日止，此有國軍高雄總醫院九十年三月十九
          日（九○）濟世二字第一五五五號函乙份在卷足憑。則被告上開住院之期
          間，柯志淵並無在該醫院就醫住院之紀錄。是被告辯稱係於國軍高雄總醫
          院住院時認識柯智淵等情，顯與事實有違。又被告於偵訊中供稱其自始即
          知柯志淵寄放者為毒品等物，且自承：因怕出事，才以一次帶十包之方式
          將藏放在高雄居所的東西（即毒品）慢慢移到台南等語，此有八十九年八
          月二十六日偵訊筆錄可稽。惟於本院八十九年十二月二十九日及九十年二
          月二十日審理時則又供稱：並不知柯志淵所寄放者為何物。其前後說詞又
          互相矛盾。從而被告辯稱本件扣案之毒品及電子秤等工具係柯志淵所寄放
          云云，顯係事後臨訟杜撰之詞。況被告所指柯智淵，業於八十九年一月間
          死亡，有上開高雄國軍總醫院函在卷可佐，其所供毒品之來源，為一已死
          亡之人，既無法舉證供本院調查，難認所辯為真實，從而被告辯稱扣案之
          毒品為柯智淵所寄放，顯不足為採。
    （三）又被告經查獲所持有之毒品多達第一級毒品海洛因淨重十二‧八七公克、
          包裝重三‧二七公克，第二級毒品安非他命驗後毛重三百六十七‧六○公
          克，已非一般人吸食量之範圍，此有行政院衛生署管制藥品管理局八十九
          年十二月四日管檢字第八九七五五號函附卷可參。且被告自承先前有施用
          安非他命之習慣，一次約施用○‧一或二公克，約二天施用一次（見本院
          九十年二月二十日訊問筆錄），則以被告每次施用量○‧二公克、每二天
          施用一次計算，查扣之安非他命共計可施用三千六百三十六天，合計約十
          年，與一般人購買作為施用之情形，亦有不同。是被告持有上開毒品，顯
          非係供自己施用。又被告於偵訊時又自承：因怕出事，才以一次帶十包之
          方式將藏放於高雄居所之毒品慢慢移到台南等語（見八十九年八月二十六
          日偵訊筆錄），由其大費周章地慢慢持有且轉移毒品之藏放地點，顯見其
          係為販售圖利而持有上開大量毒品。參以被告為警查獲持有毒品時，另查
          獲電子秤一具及分裝夾鏈袋九包，而按毒品交易價格，每一公克市價動輒
          上千元，是販賣毒品者無不斤斤計較，故每每須籍助精密之電子秤從事交
          易。若被告僅係單純持有或意圖轉讓而持有毒品，實無須備有如此精密之
          電子儀器，及大量之分裝袋，是被告辯稱未有要販賣之意圖云云，應係卸
          責之詞，不足採信。此外，復有第一級毒品海洛因淨重十二‧八七公克、
          包裝重三‧二七公克，第二級毒品安非他命驗後毛重三百六十七‧六○公
          克、電子秤一具及分裝夾鍊袋九包扣案可資佐證，本件事證明確，被告犯
          行應堪認定。
二、核被告所為係犯毒品危害防制條例第五條第一項意圖販賣而持有第一級毒品罪、
    、第二項意圖販賣而持有第二級毒品罪。其單純持有毒品之犯行，為意圖販賣而
    持有毒品之犯行所吸收，不另論罪。被告所為上開兩罪之間，犯意各別，罪名不
    同，應分論併罰之。又被告曾於八十七年間，因犯偽造文書案件，經本院以八十
    八年度易字第五三七號判處有期徒刑五月確定，甫於八十八年七月八日易科罰金
    執行完畢，此有台灣高等法院被告全國前案紀錄表及台灣高雄地方法院檢察署刑
    案資料查註紀錄表各一份在卷可參，其前受有期徒刑之執行完畢後，五年內再犯
    本最重本刑為有期徒刑以上之罪，為累犯，應依刑法第四十七條規定加重其刑（
    因無期徒刑部分依法不得加重，僅加重有期徒刑）。爰審酌被告意圖販賣而持有
    毒品之數量不少，雖未販出，惟對於社會仍具威脅性，且被告已有多次違反麻醉
    藥品前科，當知毒品害人不淺等情，各量處如主文所示之刑，並定其應執行之刑
    。扣案之第一級毒品海洛因（淨重十二‧八七公克、包裝重三‧二七公克）及第
    二級毒品安非他命（驗後毛重三百六十七‧六○公），確屬第一級毒品及第二級
    毒品，已如前述；又電子秤一具，經本院送驗結果亦呈甲基安非他命陽性反應，
    此有高雄醫學大學八十九年十月二十四日檢驗報告單一紙在卷足稽，且在客觀上
    顯難與之剝離，應視為毒品危害防制條例第十八條第一項所稱之毒品，均應依該
    條之規定宣告沒收並銷燬之。至分裝夾鏈袋九包，係被告所有預備供本件犯罪所
    用之物，另依刑法第三十八條第一項第二款沒收之。
三、另被告於本院九十年十月十六日、十二日十二日審理中，坦承於八十九年四、五
    月間曾無償提供第一級毒品海洛因及第二級毒品安非他命供乙○○施用，核與證
    人乙○○於本院九十年十月十六日審理中證述之情節大致相符。被告此部分之行
    為，係涉犯毒品危害防制條例第八條第一項及第二項之轉讓第一級及第二級毒品
    罪，且與本案之犯行，犯意各別，罪名不同，非本件起訴效力所及，本院無從併
    予裁判，自當移送檢察官另行偵辦，附此敘明。
據上論斷，應依刑事訴訟法第二百九十九條第一項前段、毒品危害防制條例第五條第
一項、第二項、第十八條，刑法第十一條、第五十一條第五款、第四十七條、第三十
八條第一項第二款，判決如主文。
本案經檢察官洪信旭到庭執行職務
中      華      民      國      九十      年      十二    月  二十六    日
                                  臺灣高雄地方法院刑事第二庭
                                      審判長法  官  宋明中
                                            法  官  陳志銘
                                            法  官  高英賓
右正本證明與原本無異。
如不服本判決，應於判決送達後十日內，向本院提出上訴狀。
                                            書記官  林雯琪
中      華  民      國      九十      年      十二    月  二十七    日
附錄論罪科刑法條：
毒品危害防制條例第五條第一項、第二項
意圖販賣而持有第一級毒品者，處無期徒刑或十年以上有期徒刑，得併科
新台幣七百萬元以下罰金。
意圖販賣而持有第二級毒品者，處五年以上有期徒刑，得併科新台幣五百
萬元以下罰金。


司法院資訊處製作；財團法人民間司法改革基金會備份。
